【裁判字號】    97,抗,79
【裁判日期】    970825
【裁判案由】    本票裁定強制執行
【裁判全文】
臺灣臺南地方法院民事裁定                97年度抗字第79號
抗  告  人  甲○○
相  對  人  乙○○
上列當事人間本票裁定強制執行事件，抗告人對於民國97年4月
21日本院97年度司票字1198號裁定提起抗告，本院裁定如下：
    主  文
抗告駁回。
抗告程序費用新臺幣壹仟元由抗告人負擔。
    理  由
一、按執票人向本票發票人行使追索權時，得聲請法院裁定後強
    制執行，票據法第123條定有明文。 又本票執票人依上開法
    條之規定，聲請法院裁定許可對發票人強制執行，係屬非訟
    事件，此項聲請之裁定及抗告法院之裁定，僅依非訟事件程
    序，以審查強制執行許可與否，並無確定實體上法律關係存
    否之效力，即法院就本票形式上之要件是否具備予審查為已
    足，至該本票債務是否已因清償而消滅，或發票人就票據債
    務之存否有爭執時，應由發票人提起確認之訴，以資解決（
    最高法院56年度臺抗字第714號、 57年度臺抗字第76號判例
    參照）。
二、本件相對人主張：其執有抗告人簽發，並經第三人三才旭建
    材有限公司背書之免除作成拒絕證書的本票乙紙，經屆期未
    獲付款，依票據法第123條之規定， 聲請裁定許可強制執行
    等情，已據提出本票3紙為證。 原審審查本票發票人欄上有
    抗告人之簽名、日期等形式上要件具備後裁定予以准許，即
    無不合。抗告意旨略以：抗告人交付上開本票予第三人三才
    旭建材有限公司係為預支工程款，而該公司之監工即相對人
    於工程糾紛尚未釐清前，竟持上開本票聲請裁定，實難令抗
    告人甘服等語。惟查，抗告人前揭所述工程糾紛而有無票款
    債務云云，俱屬實體法上之爭執，依前開判例意旨說明，應
    由抗告人另行提起訴訟，以資解決，非於本件非訟程序所得
    審究，原裁定許可強制執行，並無違誤，抗告人提起本件抗
    告，請求廢棄原裁定並停止強制執行，為無理由，應予駁回
    。
三、末按「依法應由關係人負擔費用者，法院裁定命關係人負擔
    時，應一併確定其數額」、「前項費用之負擔有相對人者，
    準用民事訴訟法有關訴訟費用之規定」，非訟事件法第24條
    第1項及同法第21條第2項分別定有明文。本件抗告業經駁回
    ，抗告程序費用應由抗告人負擔，依上開法條規定，本院併
    予確定抗告程序費用額新台幣1,000元由抗告人負擔。
四、結論：本件抗告為無理由，依非訟事件法第46條、第21條第
    2項、第24條第1項，民事訴訟法第495條之1第1項、第449條
    條第1項、第78條、第95條，裁定如主文。
中    華    民    國    97    年    8     月    25    日
                  民事第三庭    法  官  廖建彥
如不服本裁定，僅得於收受本裁定正本送達後10日內，以適用法
規顯有錯誤為理由，向本院提出再抗告狀，（須附繕本一份及繳
納再抗告裁判費新台幣1,000元），經本院許可後始可再抗告。
中    華    民    國    97    年    8     月    25    日
                                書記官  林木村


司法院資訊處製作；財團法人民間司法改革基金會備份。
